【裁判字號】    88,交易,122
【裁判日期】    890120
【裁判案由】    公共危險
【裁判全文】
臺灣臺東地方法院刑事判決                    八十八年度交易字第一二二號
    公  訴  人  臺灣臺東地方法院檢察署檢察官
    被      告  甲○○
右列被告因公共危險案件，經檢察官提起公訴（八十八年度偵字第二五四０號），本
院判決如左：
    主  文
甲○○服用酒類，不能安全駕駛動力交通工具而駕駛，處罰金貳萬元，如易服勞役，
以參佰元折算壹日。
    事  實
一、甲○○於民國八十八年十月二日中午，在臺東市富岡某餐廳內服用酒類（吐氣酒
    精測試值達每公升０．七七毫克）後，已不能安全駕駛動力交通工具，仍駕駛車
    號ＷＶ─九九九九號之自用小客車，嗣於同日下午十五時四十分許途經臺東市○
    ○路三四０號前，與丙○○所駕駛之車號ＷＶＦ─一０五號輕型機車發生碰撞，
    致丙○○倒地受傷（過失傷害業已撤回告訴），而為警查獲。
二、案經臺東縣警察局臺東分局報請臺灣臺東地方法院檢察署檢察官偵查起訴。
    理  由
一、訊據被告甲○○矢口否認右揭犯行，辯稱伊當時已酒醉不醒人事，係由女友許秀
    玲駕車的云云。然查，右揭事實，業據證人丙○○迭於警訊及偵審中證稱：伊當
    時在傳廣路上等紅燈，但ＷＶ─九九九九號車自開封街左轉傳廣路時卻一直朝伊
    方向撞過來，發生車禍後，看到許秀玲從汽車右側車門下來，我問說你們怎麼開
    車的，她說開車的人喝醉酒等語。核與證人乙○○於警訊時證稱：車禍當時我正
    在戶內泡茶，聽到撞擊聲，我出來看到ＷＶ─九九九九號車上由男的駕駛，女的
    坐在助手座等語相符。並有被告酒精測試紀錄、道路交通事故調查報告表及現場
    相片附卷可稽。衡諸證人丙○○既與被告達成和解，並撤回告訴，而證人乙○○
    與被告素不相識，並無仇隙，渠等顯無誣攀之必要。再者，車禍當後，證人許秀
    玲係從駕駛座旁之助手座車門下車，當時道路車輛不多，是證人許秀玲證稱因道
    路車多，伊才從駕駛座爬到助手座下車云云，顯與常理相悖，無足採信。而證人
    劉志森為被告之朋友，證言難免偏頗，雖到庭證稱被告當時已酒醉，渠扶被告上
    車後，由許秀玲駕車，伊跟在後面護送至開封街才分手云云，惟車輛既由許秀玲
    駕駛，劉志森何需在後護送﹖況其既未目賭車禍經過，所為證言，即難為被告有
    利之認定。被告所辯，不足採信，本件事證明確，被告犯行，堪予認定。
二、核被告所為，係犯刑法第一百八十五條之三之服用酒類不能安全駕駛而駕駛罪。
    審酌被告酒後吐氣精濃度已達每公升０．七七毫克，超過標準甚多，竟仍駕駛汽
    車，進而發生車禍，危害交通安全又否認犯行及其他一切情狀，量處被告如主文
    所示之刑，並諭知易服勞役之折算標準，以示懲儆。
據上論斷，應依刑事訴訟法第二百九十九條第一項前段，刑法第一百八十五條之三，
第四十二條第二項，罰金罰鍰提高標準條例第二條，判決如主文。
本案經檢察官江文君到庭執行職務
中    華    民    國      八十九      年      一      月      二十      日
                                  臺灣臺東地方法院刑事庭
                                          法  官 簡  慧  娟
右正本證明與原本無異。
如不服本判決，應於判決送達後十日內向本院提出上訴狀。（須附繕本）
「切勿逕送上級法院」
                                          書記官 蘇  美  琴
中    華    民    國      八十九      年      一      月      二十一    日
附記
刑法第一百八十五條之三
服用毒品、麻醉藥品、酒類或其他相類之物，不能安全駕駛動力交通工具而駕駛者，
處一年以下有期徒刑、拘役或三萬元以下罰金。


司法院資訊處製作；財團法人民間司法改革基金會備份。
